臺灣臺南地方法院刑事判決　　　　　　　　　　　　　九十三年度易字第九七號
　　公　訴　人　臺灣臺南地方法院檢察署檢察官
　　被　　　告　乙　○　○
右列被告因竊盜案件，經檢察官提起公訴（九十三年度偵字第一一一四五號），及同
署移
院裁定進行簡式審判程序，判決如左：
    主  文
乙○○連續攜帶兇器竊盜，累犯，處有期徒刑拾月。扣案之螺絲起子壹支、破壞剪壹
把、美工刀肆支，均沒收。
    事  實
一、乙○○前於民國九十三年間因竊盜案件，經法院判處有期徒刑三月確定，甫於九
    十三年八月二十四日易科罰金執行完畢。猶不知悔改，竟基於意圖為自己不法所
    有之概括犯意，先於九十三年八月十七日二十二時三十分許，攜帶其所有客觀上
    可作為凶器使用之螺絲起子一支，騎乘車牌號碼Ｈ六二─五三六號重型機車，前
    往臺南縣仁德鄉○○村○○路六九號「假日汽車旅館」前，見丙○○所有之車牌
    號碼ＴＪ九—九○九號重型機車停放該處，四處無人而有可趁之機，即以前揭螺
    絲起子拆卸丙○○之機車大燈，得手後將竊得之機車大燈放置在機車踏板上，載
    回臺南縣歸仁鄉○○村○○○街二○號住處，欲換裝至自己機車上。旋因遭林佳
    建在場目擊，記下上開機車之車牌號碼，而報警循線前往上開乙○○住處查獲，
    並扣得乙○○所有之上開行竊工具螺絲起子一支，及竊得財物機車大燈一個（業
    已發還丙○○）。復於九十三年十二月三日十五時許，持其所有客觀上可作為兇
    器使用之破壞剪一把及美工刀四支，在臺南縣歸仁鄉○○○路○段三九五巷一五
    一號工地，竊取丁○○所有之電纜線，計重四十三公斤，得手後為巡邏之員警當
    場查獲，並扣得乙○○所有之上開破壞剪一把、美工刀四支，及竊得之前揭重四
    十三公斤之電纜線（業已發還丁○○）。
二、案經丙○○訴由臺南縣警察局歸仁分局報請臺灣臺南地方法院檢察署檢察官偵查
    起訴及同署移送併案審理。
    理  由
一、右揭事實，業據被告乙○○於警詢及偵審中坦承不諱，核與證人丙○○、林佳建
    、丁○○於警詢證述之情節相符，並有贓物認領保管單二件、扣押書二件、查獲
    機車大燈照片二張、現場照片十五張、車牌號碼ＴＪ九—九○九號重型機車之車
    籍資料一件附卷可稽，及被告乙○○所有之上開螺絲起子一支、破壞剪一把、美
    工刀四支等行竊工具扣案可資佐證，足認被告之自白與事實相符，應可採信。本
    案事證明確，被告犯行堪以認定，應依法論科。
二、查扣案之螺絲起子一支全長八．五公分，前端鐵製部分約四公分；破壞剪一把係
    鐵製，全長三十五．五公分；美工刀四支全長各約十五公分，此有本院勘驗筆錄
    在卷可稽（見本院卷第三○至三一、五五至五六頁），質地均堅硬銳利，客觀上
    均足以對人之生命、身體、安全構成威脅，自應認為可作兇器使用；又攜帶兇器
    竊盜罪，只須於行竊時，有攜帶具有危險性之兇器即足，並不以攜帶之初，即有
    行兇之意圖為必要。是核被告所為，係犯刑法第三百二十一條第一項第三款之攜
    帶兇器加重竊盜既遂罪。被告先後二次加重竊盜犯行，時間緊接，方法相同，觸
    犯構成要件相同之罪名，顯係基於概括犯意反覆為之，應依連續犯之規定，審酌
    被告之手段、所得財物、所生危害等情節，擇其情節最重之九十三年十二月三日
    所為加重竊盜犯行，論以連續攜帶兇器加重竊盜一罪，並依法加重其刑。又按連
    續犯，其行為之終了，又在另一犯罪之有期徒刑執行完畢後五年以內，仍應成立
    累犯（最高法院三十三年上字第一五七七號判例意旨參照），查被告有如事實欄
    所示之前案科刑紀錄，有卷附臺灣高等法院被告全國前案紀錄表可按，其本件連
    續竊盜行為之終了（九十三年十二月三日），既在所犯前案竊盜罪徒刑執行完畢
    （九十三年八月二十四日）後五年以內，揆諸前揭判例意旨，即為累犯，應依刑
    法第四十七條之規定加重其刑，並依刑法第七十條之規定遞加重其刑。另檢察官
    雖僅就被告於九十三年八月十七日所為之加重竊盜犯行提起公訴，然檢察官就犯
    罪事實一部起訴者，其效力及於全部，本件被告於九十三年十二月三日所為之加
    重竊盜犯行，與前揭被告於九十三年八月十七日所為之加重竊盜犯行，有連續犯
    之裁判上一罪關係，且亦經檢察官移送併辦（九十三年度偵字第一二七一二號）
    ，本院自應一併審理，併予敘明。爰審酌被告四肢健全具完全謀生能力，不思正
    當努力工作營生，竟圖不勞而獲，隨意竊取他人財物，毫無他人所有物之概念，
    及所竊得之財物價值暨前科素行、動機、犯罪後態度等一切情狀，量處如主文所
    示之刑。扣案之螺絲起子一支、破壞剪一把、美工刀四支，均係被告所有且供犯
    罪所用之物，業經被告供明在卷（見本院卷第三一、五五頁），應依刑法第三十
    八條第一項第二款之規定宣告沒收。另扣案之美工刀四支、美工刀片四片、尖嘴
    夾一支、手電筒二支，雖係被告所有，然被告於九十三年十二月三日行竊電纜線
    時，係將前開工具置於所騎乘機車之置物箱內，並未攜帶前開工具行竊，亦經被
    告供稱在卷（見本院卷第五五頁），尚難認係被告用以犯罪之物，自無從宣告沒
    收，附此敘明。
據上論斷，應依刑事訴訟法第二百七十三條之一第一項、第二百九十九條第一項前段
，刑法第五十六條、第三百二十一條第一項第三款、第四十七條、第三十八條第一項
第二款，判決如主文。
本案經檢察官甲○○到庭執行職務。
中      華      民      國    九十四    年      二      月      一      日
                                  臺灣臺南地方法院刑事第九庭
                                          法  官  林欣玲
右正本證明與原本無異。
如不服本判決，應於判決送達後十日內，向本院提出上訴狀。
                                          書記官  黃傳鈞
中      華      民      國    九十四    年      二      月      二      日
附錄本案論罪科刑法條全文：
中華民國刑法第三百二十一條
  犯竊盜罪而有左列情形之一者，處六月以上、五年以下有期徒刑：
  一  於夜間侵入住宅或有人居住之建築物、船艦或隱匿其內而犯之者。
  二  毀越門扇、牆垣或其他安全設備而犯之者。
  三  攜帶兇器而犯之者。
  四  結夥三人以上而犯之者。
  五  乘火災、水災或其他災害之際而犯之者。
  六  在車站或埠頭而犯之者。
  前項之未遂犯罰之。
